臺灣高雄地方法院刑事判決　　　　　　 94年度簡上字第374號
上　訴　人　甲○○
即　被　告
上列上訴人因毒品危害防制條例案件，不服本院高雄簡易庭於民
國94年4 月26日所為94年度簡字第2311號第一審判決（聲請簡易
判決處刑案號：94年度毒偵字2593號），提起上訴，本院第二審
合議庭判決如下：
    主  文
原判決撤銷。
甲○○連續施用第二級毒品，處有期徒刑伍月，如易科罰金，以
參佰元折算壹日。扣案殘有甲基安非他命之吸管壹支沒收銷燬之
。
    事  實
一、甲○○先前於民國89年間因施用毒品案件，經裁定送強制戒
    治，於89年12月21日停止強制戒治付保護管束，再於90年6
    月23日保護管束期滿視為強制戒治執行完畢。復曾於89年間
    因施用毒品案件，經本院判處有期徒刑4 月，如易科罰金以
    3 百元折算1 日確定，並於90年4 月21日執行完畢。詎不知
    悔改，猶於前開強制戒治執行完畢釋放後5 年內，基於施用
    第二級毒品甲基安非他命之概括犯意，自94年1 月中旬某日
    起至同年月31日中午某時止，先後在高雄市旗津區○○○路
    88 8號3 樓住處及高雄市「寶貝熊電動遊藝場」內，施用甲
    基安非他命多次。嗣為警於94年2 月1 日持本院核發之搜索
    票在上開住處查獲，並扣得其所有供施用甲基安非他命使用
    而殘有甲基安非他命之吸管1 支。
二、案經高雄市政府警察局鼓山分局報請臺灣高雄地方法院檢察
    署檢察官偵查聲請簡易判決處刑。
    理  由
一、被告甲○○經合法傳喚，雖未於審判期日到庭陳述，然其於
    偵查及本院先前之準備程序中對於上揭事實固均坦承不諱，
    惟辯稱：警員前來時，我主動告知有施用甲基安非他命之行
    為，我應符合自首之要件云云。經查：
  (一)按被告以外之人於審判外之言詞陳述或書面陳述，除法律有
    規定者外，不得作為證據，刑事訴訟法第159 條第1 項定有
    明文。依該條規定之修正理由，所謂「法律有規定者」，係
    包含刑事訴訟法第159 條之1 至第159 條之5 及第206 條等
    規定在內。查高雄醫學大學附設中和紀念醫院94年7 月19日
    9407─285 號檢驗報告1 份，係本院囑託該醫院對扣案之吸
    管1 支進行鑑定而就鑑定之結果所為之書面報告，屬於刑事
    訴訟法第206 條、第208 條所指法院囑託之鑑定機關針對鑑
    定結果所為之書面報告，依同法第159 條第1 項定，得為證
    據。又高雄市立凱旋醫院94年3 月1 日00000000號濫用藥物
    尿液檢驗報告1 份，檢察官、被告於本院準備程序時，均知
    曉為審判外之書面陳述，係為傳聞證據，但既均未表示不同
    意作為證據，且至言詞辯論終結前均未聲明異議，本院審酌
    前開書面陳述作成之情況，並無不適當之情形，故依刑事訴
    訟法第159 條之5 第2 項規定，均得為證據。
  (二)被告業坦承本件先後多次施用甲基安非他命之行為，且經將
    被告為警查獲後所採取之尿液送驗結果，係呈甲基安非他命
    陽性反應，有高雄市立凱旋醫院94年3 月1 日00000000號濫
    用藥物尿液檢驗報告1 份可稽，且扣案之吸管1 支送交鑑驗
    結果，確實殘有甲基安非他命，有高雄醫學大學附設中和紀
    念醫院94年7 月19日9407─285 號檢驗報告1 份可憑，足徵
    被告自白核與事實相符，應堪採信。又被告先前於89年間因
    施用毒品案件，經裁定送強制戒治，於89年12月21日停止強
    制戒治付保護管束，再於90年6 月23日保護管束期滿視為強
    制戒治執行完畢，有臺灣高雄地方法院檢察署刑案資料查註
    紀錄表及臺灣高等法院被告全國前案紀錄表各1 份可參，被
    告於強制戒治執行完畢釋放後5 年內，有施用第二級毒品之
    行為，堪予認定。
  (三)次按自首係對於未發覺之犯罪而為之，刑法第62條所謂發覺
    ，固非以有偵查犯罪權之機關或人員確知其人犯罪無誤為必
    要，而於對其發生嫌疑時，即得謂為已發覺，如案已發覺，
    則被告縱有投案陳述自己犯罪之事實，亦祗可謂為自白，不
    能認為自首，最高法院26年上字第484 號及72年臺上字第64
    1 號分別著有判例可資參照。證人即查獲被告之警員林修正
    業於審理時證稱：當時係因被告本身即有施用毒品之前科，
    且其家人一直以電話檢舉被告有施用毒品之行為，我們因而
    高度懷疑其有施用毒品之嫌疑，才聲請搜索票至被告住處搜
    索，執行搜索時，我一直問被告有無施用毒品，其一直否認
    ，直至我們快要離開時，其方有承認施用毒品等語，且本件
    確因被告涉嫌違反毒品危害防制條例之事由，始遭警員向本
    院聲請搜索票進行搜索，並據以查獲本件被告犯行，有本院
    94年聲搜字第403 號搜索票1 份可憑。則本件有偵查犯罪權
    限之警員，係業已對被告產生涉嫌違反毒品危害防制條例犯
    罪之嫌疑，並據以聲請搜索票執行搜索後，被告才承認本件
    施用毒品之行為，本件並無該當對於未發覺之犯罪自首之要
    件，自無適用刑法第62條自首規定之餘地。
  (四)綜上所述，被告所辯云云，尚無可採。事證明確，被告犯行
    洵堪認定。
二、核被告所為，係犯毒品危害防制條例第10條第2 項之施用第
    二級毒品罪。被告持有甲基安非他命之低度行為，為施用甲
    基安非他命之高度行為所吸收，不另論罪。被告先後多次施
    用甲基安非他命行為，時間緊接、方法相同，犯罪構成要件
    亦相同，顯係基於概括犯意反覆為之，應依連續犯之規定論
    以一罪，並加重其刑。再被告曾於89年間因施用毒品案件，
    經本院判處有期徒刑4 月，如易科罰金以3 百元折算1 日確
    定，並於90年4 月21日執行完畢，有上開臺灣高等法院被告
    全國前案紀錄表可參，其於有期徒刑執行完畢後，5 年內再
    犯本件有期徒刑以上之罪，為累犯，應依刑法第47條規定遞
    加重其刑。
三、原審予以論罪科刑，固非無見，惟扣案供被告施用甲基安非
    他命使用之吸管1 支，係殘有甲基安非他命，因與甲基安非
    他命無法剝離之故，應依毒品危害防制條例第18第1 項前段
    規定併予宣告沒收銷燬之，原審依刑法第38條第1 項第2 款
    規定予以沒收，尚有未洽，故被告執為上訴之理由，固無可
    採，然原審判決既有不當之處，仍應由本院將原判決撤銷改
    判。爰審酌被告先前業因施用毒品行為遭強制戒治，竟仍未
    戒絕毒品，猶再施用毒品，顯見其不知悔改，意志不堅，惟
    念其施用毒品乃自戕一己之身體健康，尚未害及他人，且犯
    後坦承犯行，態度尚稱良好等一切情狀，量處如主文所示之
    刑，並諭知易科罰金之折算標準。扣案之供被告施用甲基安
    非他命使用且殘有甲基安非他命之吸管1 支，因與甲基安非
    他命無法剝離之故，應依毒品危害防制條例第18第1 項前段
    規定併予宣告沒收銷燬之。
四、被告經合法傳喚，無正當理由不到庭，爰依刑事訴訟法第37
    1 條規定，不待其陳述逕行判決。
據上論斷，應依刑事訴訟法第371 條、第455 條之1 第3 項、第
369 條第1 項前段、第299 條第1 項前段，毒品危害防制條例第
10條第2 項、第18條第1 項前段，刑法第11條、第56條、罰金罰
鍰提高標準條例第2 條，判決如主文。
本案經檢察官林慧美到庭執行職務。
中　　華　　民　　國　　94　　年　　8 　　月　　25　　日
                      刑事第三庭審判長法  官  黃建榮
                                      法  官  高思大
                                      法  官  陳威龍
以上正本證明與原本無異。
不得上訴。
中　　華　　民　　國　　94　　年　　8 　　月　　25　　日
　　　　　　　　　　　　　　　　　　　書記官  張家瑜
附錄本判決論罪科刑之法條：
毒品危害防制條例第10條第2項：
施用第二級毒品者，處3年以下有期徒刑。
